【裁判字號】    99,易,665
【裁判日期】    991117
【裁判案由】    違反毒品危害防制條例
【裁判全文】
臺灣雲林地方法院刑事協商判決           99年度易字第665號
公  訴  人  臺灣雲林地方法院檢察署檢察官
被      告  甲○○
指定辯護人  本院公設辯護人許俊雄
上列被告因違反毒品危害防制條例案件，經檢察官提起公訴（99
年度毒偵字第1372號），並聲請本院改依協商程序而為判決，本
院認為適當，同意由受命法官獨任進行協商判決程序，判決如下
：
    主      文
甲○○施用第二級毒品，累犯，處有期徒刑伍月，如易科罰金，
以新臺幣壹仟元折算壹日。
    事實及理由
一、犯罪事實：
    甲○○前於民國87年間，因施用第一級、第二級毒品案件，
    經觀察、勒戒後，認無繼續施用毒品之傾向，經本院於87年
    8 月9 日以87年度訴字第123 號、87年度易字第249 號判決
    免刑確定；又於87年間，因施用第二級毒品案件，經本院於
    87年12月2 日以87年毒聲字第603 號裁定送觀察、勒戒後，
    認無繼續施用毒品之傾向，經臺灣雲林地方法院檢察署（下
    稱雲林地檢署）檢察官於88年1 月27日以87年度偵字第5415
    號、88年度偵字第241 號為不起訴處分確定；復於88年間，
    因施用第二級毒品案件，經本院於88年11月22日以88年度毒
    聲字第1446號裁定送觀察、勒戒後，認有繼續施用毒品之傾
    向，另經本院於88年12月17日以88年度毒聲字第1559號裁定
    令入戒治處所施以強制戒治，嗣經停止戒治及撤銷停止戒治
    ，於90年9 月19日執行完畢釋放出所；所涉刑責部分，則經
    本院於89年2 月6 日以89年度易字第8 號判決判處有期徒刑
    5 月確定；再於90年間，因施用第二級毒品案件，經本院於
    90年4 月7 日以89年度易字第841 號判決判處有期徒刑6 月
    確定，上開2 案接續執行，而於91年6 月25日因縮短刑期執
    行完畢。又於92年間，因施用第二級毒品案件，經本院於92
    年6 月20日以92年度毒聲字第479 號裁定令入戒治處所施以
    強制戒治，於92年6 月20日入所執行，嗣其強制戒治處分因
    毒品危害防制條例之修正而於93年1 月9 日經檢察官指揮免
    予繼續執行；所涉刑責部分，則經本院於92年11月24日以92
    年度易字第329 號判決判處有期徒刑3 月確定，於93年1 月
    9 日入監執行，並於93年4 月8 日縮短刑期執行完畢。復於
    95年間，因施用第一級毒品案件，經本院於96年5 月21日以
    95年度訴字第775 號判決判處有期徒刑10月確定，嗣因減刑
    條例實施，另經本院於96年8 月20日以96年度聲減字第748
    號裁定減為有期徒刑5 月確定，於96年5 月28日入監執行，
    並於96年9 月11日因縮短刑期執行完畢。詎其竟不知悔改，
    於前開強制戒治執行完畢，5 年內再犯施用毒品案件，並經
    法院判處罪刑確定後，復基於施用第二級毒品甲基安非他命
    之犯意，於99年9 月9 日上午8 時10分許，在其位於雲林縣
    崙背鄉草湖村草湖71號住處內，以將第二級毒品甲基安非他
    命放置於玻璃球內，再點火燒烤，吸食所產生煙霧之方式，
    施用第二級毒品甲基安非他命1 次。嗣於同日上午10時許，
    因其另涉販賣毒品案件，為警持搜索票在其前揭住處搜索，
    當場扣得玻璃球1 顆、殘渣袋4 只、手機1 支及塑膠杓1 支
    （另案扣押），並經其同意採集尿液送驗，結果呈安非他命
    及甲基安非他命陽性反應，始悉上情。
二、證據名稱：
  (一)被告甲○○於警詢、偵查中及本院訊問時之自白。
  (二)正修科技大學超微量研究科技中心報告編號R00-0000-000號
    尿液檢驗報告1 紙。
  (三)雲林縣警察局虎尾分局查獲毒品嫌犯尿液送檢代號與真實姓
    名對照表1 紙。
  (四)臺灣雲林地方法院檢察署刑案查註紀錄表、全國施用毒品案
    件紀錄表、矯正簡表及臺灣高等法院被告前案紀錄表各1 份
    。
三、本案經檢察官與被告、辯護人於審判外達成協商之合意，且
    被告已認罪，其合意內容為：被告願受科刑範圍如主文所載
    。經查，上開協商合意並無刑事訴訟法第455 條之4 第1 項
    所列情形之一，檢察官聲請改依協商程序而為判決，本院爰
    不經言詞辯論，於協商合意範圍內為協商判決。
四、應適用之法條：刑事訴訟法第455 條之2 第1 項、第455 之
    4 第2 項、第455 條之8 、第454 條第1 項，毒品危害防制
    條例第10條第2 項，刑法第11條前段、第47條第1 項、第41
    條第1 項前段。
五、協商判決原則上不得上訴。但有刑事訴訟法第455 條之4 第
    1 項第1 款「於本訊問程序終結前，被告撤銷協商合意或檢
    察官撤回協商聲請者」；第2 款「被告協商之意思非出於自
    由意志者」；第4 款「被告所犯之罪非第455 條之2 第1 項
    所定得以協商判決者」；第6 款「被告有其他較重之裁判上
    一罪之犯罪事實者」；第7 款「法院認應諭知免刑或免訴、
    不受理者」情形之一，或協商判決違反同條第2 項「法院應
    於協商合意範圍內為判決；法院為協商判決所科之刑，以宣
    告緩刑或2 年以下有期徒刑、拘役或罰金為限」等規定者（
    以上均簡稱但書情形）外，不在此限（即有但書情形，依法
    仍得上訴）。
六、本件如有上述但書情形，且不服本判決時，得自收受判決送
    達之日起10日內，向本院提出上訴狀（須附繕本），上訴於
    第二審法院。
本案經檢察官陳詠薇到庭執行職務。
中    華    民    國    99    年    11    月    17    日
                  刑事第七庭    法  官  鍾世芬
以上正本證明與原本無異。
                                書記官  王雪招
中    華    民    國    99    年    11    月    17    日
附錄本案論罪科刑法條全文
毒品危害防制條例第10條：
施用第一級毒品者，處6 月以上5 年以下有期徒刑。
施用第二級毒品者，處3 年以下有期徒刑。

司法院資訊處製作；財團法人民間司法改革基金會備份。
